【裁判字號】    90,訴,869
【裁判日期】    900802
【裁判案由】    違反槍砲彈藥刀械管制條例
【裁判全文】
臺灣彰化地方法院刑事判決                            九十年度訴字第八六九號
    公  訴  人  臺灣彰化地方法院檢察署檢察官
    被      告  甲○○
    指定辯護人  本院公設辯護人  乙○○
右列被告因違反槍砲彈藥刀械管制條例案件，經檢察官提起公訴（九十年度偵字第二
一七一號），本院判決如左：
    主  文
甲○○未經許可，持有手槍，累犯，處有期徒刑陸年，併科罰金新台幣參拾萬元，罰
金如易服勞役，以罰金總額與六個月之日數比例折算之。並於刑之執行完畢或赦免後
令入勞動場所強制工作參年。
扣案之制式轉輪手槍壹把（槍枝管制編號0000000000）及制式子彈貳拾壹
顆（鑑驗後所餘）沒收。
    事  實
一、甲○○曾於民國八十年間，因殺人未遂等案件，經法院判處有期徒刑三年六月確
    定，又於八十二年間，因肅清煙毒條例、藥事法、麻醉藥品管理條例案件，分別
    經法院判處有期徒刑三年六月、七月、四月確定，該三罪經定應執行刑為有期徒
    刑四年二月確定，二案接續執行，於八十四年十二月十四日假釋出獄，甫於八十
    九年七月三十一日假釋期滿執行完畢，仍不知悔改，其明知制式手槍及子彈係屬
    管制之槍彈，竟於八十四年年底，在彰化縣員林鎮○○路富山飯店收受由其弟李
    文明（已於交付槍、彈後一星期左右即八十四年年底死亡）所交付之具有殺傷力
    之美國ＳＭＩＴＨＷＥＳＳＯＮ廠製六六型口徑０．三五七吋之制式轉輪手槍一
    把（槍枝管制編號0000000000）及制式口徑０．三五七吋子彈二十三
    顆，即予以持有，並將該槍、彈藏放在彰化縣員林鎮○○路○段七十二巷三號前
    之停車場附近、彰化縣員林鎮○○路某空地及彰化縣田尾鄉○○村○○路三十九
    號等處。嗣於九十年三月十九日下午七時三十分許，因毒品危害防制條例案件遭
    通緝之甲○○持有該槍、彈，在彰化縣員林鎮○○路○段七十二巷三號前之停車
    場，為埋伏之員警上前將之逮捕，員警於逮捕時碰觸該槍枝之槍管，始知甲○○
    持有槍枝，而自其腰間霹靂袋中查獲上揭制式手槍一把及制式子彈二十三顆（經
    送鑑試射二顆，餘二十一顆），其中六顆子彈並已上膛。
二、案經彰化縣警察局北斗分局報請臺灣彰化地方法院檢察署檢察官偵查起訴。
    理  由
一、訊據被告甲○○對於右揭事實坦承不諱，且扣案之手槍一把（槍枝管制編號00
    00000000），係美國ＳＭＩＴＨＷＥＳＳＯＮ廠製六六型口徑０．三五
    七吋之制式轉輪手槍，槍號為“30ｋ1356”，槍管內具五條右旋來復線，機械性
    能良好，具有殺傷力，另扣案之子彈二十三顆，均係制式口徑０．三五七吋子彈
    （經送鑑試射二顆，餘二十一顆），，均具有殺傷力一節，亦經內政部警政署刑
    事警察局鑑定在案，有該局九十年四月三日刑鑑字第四四七二三號鑑驗通知書附
    卷可憑，此外復有照片二張附卷可參，是以本件事證已臻明確，被告犯行洵堪認
    定。
二、核被告所為，係犯槍砲彈藥刀械管制條例第七條第四項之持有手槍罪及同條例第
    十二條第四項之持有子彈罪（公訴人誤引用為同條例第十一條第四項）。被告係
    以一行為，同時未經許可持有槍、彈，而觸犯數罪名，為想像競合犯，應從一重
    依槍砲彈藥刀械管制條例第七條第四項處斷。又被告曾於八十年間，因殺人未遂
    等案件，經法院判處有期徒刑三年六月確定，又於八十二年間，因肅清煙毒條例
    、藥事法、麻醉藥品管理條例案件，分別經法院判處有期徒刑三年六月、七月、
    四月確定，該三罪經定應執行刑為有期徒刑四年二月確定，二案接續執行，於八
    十四年十二月十四日假釋出獄，於八十九年七月三十一日假釋期滿執行完畢，此
    有台灣彰化地方法院檢察署刑案資料查註紀錄表在卷可稽，其於受有期徒刑執行
    完畢五年以內，再犯有期徒刑以上之本罪，為累犯，應依法加重其刑。爰審酌被
    告犯罪之動機、方法、手段、所生危害暨犯後態度等一切情狀，量處如主文所示
    之刑並諭知罰金易服勞役之折算標準，以示懲儆。查本件被告前即有槍砲彈藥刀
    械管制條例之前科，又自八十四年底起長期持有制式之手槍及子彈，並於九十年
    三月十九日下午七時三十分許，在彰化縣員林鎮○○路○段七十二巷三號前之停
    車場，持有該槍、彈，且其中六顆子彈並已上膛，其行為已生危害社會治安秩序
    ，本院衡量行為人所為犯罪行為之嚴重、危險性，及其個人性格傾向暨改善之期
    待可能性，認被告應依槍砲彈藥刀械管制條例第十九條第一項之規定於刑之執行
    完畢或赦免後令入勞動場所強制工作三年。扣案之美國ＳＭＩＴＨＷＥＳＳＯＮ
    廠製六六型口徑０．三五七吋之制式轉輪手槍一把（槍枝管制編號000000
    0000）及制式口徑０．三五七吋子彈二十一顆均係違禁物，應予宣告沒收，
    至鑑驗時供試射之子彈二顆已滅失不存在，爰不予宣告沒收，附此敘明。
據上論斷，應依刑事訴訟法第二百九十九條第一項前段，槍砲彈藥刀械管制條例第七
條第四項、第十二條第四項、第十九條第一項，刑法第十一條前段、第五十五條、第
四十七條、第四十二條第三項、第三十八條第一項第一款，罰金罰鍰提高標準條例第
二條，現行法規所定貨幣單位折算新台幣條例第二條，判決如主文。
中      華      民      國    九十      年      八      月      二      日
                                 臺灣彰化地方法院刑事第二庭
                                     法      官  石  馨  文
右正本證明與原本無異。
如不服本判決，應於判決送達後十日內向本院提出上訴狀( 須附繕本 )。
                                     法院書記官  王  振  州
中      華      民      國    九十      年      八      月      三      日
槍砲彈藥刀械管制條例第七條第四項
未經許可，持有、寄藏或意圖販賣而陳列第一項所列槍砲、彈藥者，處五年以上有期
徒刑，併科新臺幣一千萬元以下罰金。
槍砲彈藥刀械管制條例第十二條第四項
未經許可，持有、寄藏或意圖販賣而陳列子彈者，處五年以下有期徒刑，併科新幣三
百萬元以下罰金。


司法院資訊處製作；財團法人民間司法改革基金會備份。
